臺灣新北地方法院民事裁定
111年度司繼字第269號
聲  請  人  吳滿足     住台北市○○區○○街00巷0弄00號0                         樓





關  係  人  中國信託商業銀行股份有限公司

法定代理人  利明献    


關  係  人  漢鴻地產股分有限公司

法定代理人  孫正乾    
代  理  人  簡郁人    
關  係  人  林凱律師
上列聲請人聲請對被繼承人仲璽選任遺產管理人事件，本院裁定
如下：
    主      文
選任林凱律師為被繼承人仲璽（男、民國00年0月0日生、身分證
統一編號：Z000000000號、生前最後住所:新北市○○區○○路○段00
號之1五樓、民國108年7月6日死亡）之遺產管理人。
准對被繼承人仲璽之大陸地區以外繼承人為承認繼承之公示催告
。
被繼承人仲璽之大陸地區以外繼承人，應自前項公示催告最後揭
示於法院公告處、資訊網路及其他適當處所之日起，壹年內承認
繼承。上述期限屆滿，無繼承人承認繼承時，被繼承人仲璽之遺
產，於清償債權並交付遺贈物後，如有賸餘即歸屬國庫。
程序費用新台幣壹仟元由被繼承人仲璽之遺產負擔。
    理      由
一、按繼承開始時，繼承人之有無不明，而無親屬會議或親屬會
    議未於一個月內選定遺產管理人者，利害關係人或檢察官得
    聲請法院選任遺產管理人，並由法院依公示催告程序，定6
    個月以上之期限，公告繼承人，命其於期限內承認繼承；又
    被繼承人之所有繼承人均拋棄其繼承權者，亦準用關於無人
    承認繼承之規定，民法第1177條、第1178條第2 項、第1176
    條第6 項分別定有明文。
二、本件聲請意旨略以：聲請人係被繼承人仲璽之受遺贈人，然
    被繼承人於民國108年7月6日死亡，其繼承人均已死亡，為
    利後續訴訟及執行等程序進行，爰依利害關係人之身分，依
    法聲請選任被繼承人之遺產管理人等語。
三、查聲請人之主張，業據提出被繼承人戶籍資料、代筆遺囑、
    土地建物第一類登記謄本、信託契約、合建契約等件影本為
    證，復經本院向新北○○○○○○○○○函查關於被繼承人親屬之戶
    籍資料在卷可參，核閱屬實，堪信聲請人之主張為真實。是
    以，本件聲請人以利害關係人身分聲請選任被繼承人之遺產
    管理人，核與首揭規定尚無不合。關於本件遺產管理人之人
    選，聲請人表示業已得到關係人林凱律師同意而推薦其為遺
    產管理人，有同意書在卷可稽。經核林凱乃現職律師，有卷
    附律師證書影本為證，其對於遺產管理事件應有瞭解，並就
    遺產管理人職務之遂行，有所助益，且身為律師，應會秉公
    辦理，要不致有利害偏頗之虞，為保障聲請人之利益及期程
    序之公正、公信起見，本院認聲請人請求選任關係人林凱律
    師為本件遺產管理人應屬適當，並限期命繼承人為承認繼承
    之公示催告，爰裁定如主文。
四、如不服本裁定，應於裁定送達後10日內，以書狀向本院司法
    事務官提出抗告，並繳納抗告費新臺幣1,000元。
中　　華　　民　　國　　111 　年　　5 　　月　　12　　日
                  家事法庭    司法事務官